【裁判字號】    98,審訴,3595
【裁判日期】    981029
【裁判案由】    毒品危害防制條例
【裁判全文】
臺灣高雄地方法院刑事判決            98年度審訴字第3595號
公  訴  人  臺灣高雄地方法院檢察署檢察官
被      告  甲○○
上列被告因毒品危害防制條例案件，經檢察官提起公訴（98年度
毒偵字第4523號），被告就被訴事實為有罪陳述，經本院告知簡
式審判程序意旨且聽取公訴人及被告之意見後，合議裁定由受命
法官獨任依簡式審判程序審理，判決如下：
      主  文
甲○○施用第一級毒品，累犯，處有期徒刑拾壹月，扣案之海洛
因貳包（合計檢驗前淨重零點肆貳肆公克、檢驗後淨重零點參玖
玖公克），沒收銷燬之。
    事  實
一、甲○○前於民國88年間因施用毒品案件，經臺灣臺南地方法
    院以88年度毒聲字第2404號裁定送觀察、勒戒後，認無繼續
    施用毒品之傾向，於88年9月4日執行完畢釋放，並由臺灣臺
    南地方法院檢察署檢察官以88年度毒偵字第19號不起訴處分
    確定；又於89年間因施用毒品案件，經臺灣臺南地方法院以
    89年度毒聲字第1251號裁定送觀察、勒戒後，認無繼續施用
    毒品之傾向，於89年5月8日執行完畢釋放，並由臺灣臺南地
    方法院檢察署檢察官以89年度毒偵字第1171號不起訴處分確
    定；復於同年間，因施用毒品案件，經臺灣臺南地方法院以
    89年度毒聲字第2638號裁定送戒治處所強制戒治後，於90年
    9月20日停止戒治出監並付保護管束，於同年11月27日保護
    管束期滿未經撤銷視為執行完畢。另於92年間，因施用毒品
    案件，經本院以92年度訴字第583號判決判處有期徒刑1年2
    月確定，於94年3月31日縮短刑期執行完畢。再於95、96年
    間，因施用毒品及竊盜案件，經法院各判處有期徒刑1 年1
    0 月、1 年4 月、10月及8 月，經減刑為有期徒刑11月、8
    月、5 月及4 月，合併定應執行刑為有期徒刑2 年2 月確定
    ，於97年11月27日假釋，於98年2 月7 日假釋未經撤銷而執
    行完畢。詎其仍不知悔改，復基於施用第一級毒品海洛因之
    犯意，於98年7 月8 日中午12時許，在高雄縣鳳山市○○○
    路64巷67弄4 號住處內，以將海洛因摻水置於針筒內注射血
    管之方式，施用第一級毒品海洛因1 次。嗣於同日18時10分
    許，在高雄縣鳳山市○○路口109 巷口，為警盤查，當場扣
    得海洛因2 小包（合計檢驗前淨重0.424 公克、檢驗後淨重
    0.399 公克），並徵其同意採尿送驗，結果呈嗎啡、可待因
    陽性反應，始悉上情。
二、案經高雄市政府警察局左營分局報請台灣高雄地方法院檢察
    署檢察官偵查起訴。
    理  由
一、本案被告甲○○所犯為死刑、無期徒刑、最輕本刑為3年以
    上有期徒刑以外之罪，其於準備程序中就被訴事實為有罪之
    陳述，經本院告知簡式審判程序之旨，並聽取當事人意見後
    ，合議庭認宜進行簡式審判程序，爰依刑事訴訟法第273條
    之1第1項規定，裁定由受命法官獨任進行簡式審判程序，合
    先敘明。
二、前揭事實，業據被告甲○○坦承不諱；又其為警所採集之尿
    液經送檢驗結果，呈嗎啡、可待因之陽性反應，有毒品案嫌
    疑人尿液代碼與姓名對照表（檢體編號：C98343）及高雄市
    立凱旋醫院98年7月29日濫用藥物尿液檢驗報告各1份在卷可
    稽。另扣案之白色粉末2 包，經送鑑驗結果，均係第一級毒
    品海洛因（合計檢驗前淨重0.424 公克、檢驗後淨重0.399
    公克），此有高雄市立凱旋醫院98年7 月27日濫用藥物成品
    檢驗鑑定書1 紙附卷可稽。足認被告自白與事實相符，故本
    件事證明確，被告犯行應堪認定。
三、按海洛因為第一級毒品，毒品危害防制條例第2條第2項第1
    款定有明文。次按，修正毒品危害防制條例就施用毒品者，
    只於「初犯」及「五年後再犯」2種情形有其追訴條件之限
    制，即須於初犯經觀察勒戒或強制戒治釋放後，5年內均無
    施用毒品之行為，始能認其前所實施之觀察勒戒或強制戒治
    已足遮斷毒癮，而得於5年後再犯時，再適用初犯之規定，
    重行觀察勒戒程式。倘5年內已經再犯，被依法追訴處罰，
    縱其第3次（或第3次以上）施用毒品之時間在初犯釋放5年
    以後，即與「5年後再犯」之情形有別，且因已於「5年內再
    犯」，顯見其再犯率甚高，原實施觀察勒戒或強制戒治，已
    無法收其實效，而無5年遮斷效之存在，自無再經觀察勒戒
    及強制戒治之必要，得逕行追訴處罰（最高法院95年度第7
    次、97年度第5次刑事庭會議決議參照）。是被告前於90年1
    1月27日強制戒治執行期滿後，5年內再犯施用毒品案件，經
    本院以92年度訴字第583號判處有期徒刑1年2月確定，有臺
    灣高等法院被告前案紀錄表在卷可稽，則其犯本案施用毒品
    犯行之時間，雖距前述強制戒治執行完畢釋放後已逾5 年，
    揆諸首開說明，仍應依法論科。
四、核被告所為，係犯毒品危害防制條例第10條第1項之施用第
    一級毒品罪。其持有毒品海洛因之低度行為，應為施用之高
    度行為所吸收，不另論罪。又被告前曾於95、96年間，因施
    用毒品及竊盜案件，經法院分別判處有期徒刑1年10月、1年
    4月、10月及8月，經減刑為有期徒刑11月、8月、5月及4月
    ，合併定應執行刑為有期徒刑2 年2 月確定，於97年11月27
    日假釋，於98年2 月7 日假釋未經撤銷而執行完畢情事，有
    臺灣高等法院被告前案紀錄表1 份在卷可查，其於上開有期
    徒刑執行完畢後5 年內，再犯本件法定刑有期徒刑以上之罪
    ，為累犯，應依刑法第47條第1 項規定，加重其刑。爰審酌
    被告前曾因施用毒品案件經送觀察勒戒、強制戒治及法院科
    刑判決，已如前述，復犯本案之施用第一級毒品犯行，誠屬
    不該。惟念被告犯後始終坦承犯行不諱，犯罪後態度良好，
    且施用毒品之行為，究屬戕害自己身心，尚未危害他人，反
    社會性程度應屬較低，再斟酌被告之生活情況、品行及智識
    程度等一切情狀，量處如主文所示之刑，藉資懲戒。末扣案
    之白色粉末2 包經鑑定均係第一級毒品海洛因無訛，有前開
    高雄市立凱旋醫院檢驗鑑定書可按，而包裝袋與其上殘留之
    毒品，均已難以分析剝離，自應與毒品同視，爰均依毒品危
    害防制條例第18條第1 項前段規定，不問屬於犯人與否，宣
    告沒收銷燬之；至送鑑耗損之海洛因既已滅失，均無庸再予
    宣告沒收銷燬之必要，併此敘明。
據上論斷，應依刑事訴訟法第273條之1第1項、第299條第1項前
段，毒品危害防制條例第10條第1項、第18條第1項前段，刑法第
11條、第47條第1項，判決如主文。
本案經檢察官游淑玟到庭執行職務。
中    華    民    國    98    年    10    月    29    日
                  刑事第十庭  法  官    李代昌
以上正本證明與原本無異。
如不服本判決應於收受判決後10日內向本院提出上訴書狀，並應
敘述具體理由。其未敘述上訴理由者，應於上訴期間屆滿後20日
內向本院補提理由書(均須按他造當事人之人數附繕本)「切勿逕
送上級法院」。
中    華    民    國    98    年    10    月    29    日
                              書記官    黃振祐
附錄本件論罪科刑所犯法條
毒品危害防制條例第10條第1項
施用第一級毒品者，處 6 月以上 5 年以下有期徒刑。


司法院資訊處製作；財團法人民間司法改革基金會備份。
